【裁判字號】    89,易,3049
【裁判日期】    900104
【裁判案由】    竊盜
【裁判全文】
臺灣臺南地方法院刑事判決                        八十九年度易字第三四九號
    公  訴  人  臺灣臺南地方法院檢察署檢察官
    被      告  甲○○
右列被告因竊盜案件，經檢察官提起公訴（八十九年度營偵字第一四三○號），本院
判決如左：
    主  文
甲○○竊盜，處拘役肆拾日。
    事  實
一、甲○○意圖為自己不法之所有，於民國八十九年十月二十二日凌晨二時十五分許
    ，至位於臺南縣學甲鎮○○路五十五之一號「佳熹ＫＴＶ店」消費唱歌時，見乙
    ○○所有之摩托羅拉行動電話一支（價值約新臺幣一萬四千元）寄放在該店櫃臺
    ，乃趁該店店員李秋蓉不注意之際，竊取由李秋蓉所管領之上開行動電話一支，
    得手後將該行動電話攜至其唱歌之一○三號包廂內。嗣於同日凌晨三時三十分許
    ，乙○○欲取回該行動電話始發覺失竊。經調閱該店監視錄影帶，而查悉上情，
    並在前開包廂內沙發上查獲該行動電話。
二、案經臺南縣警察局學甲分局報請臺灣臺南地方法院檢察署檢察官偵查起訴。
    理  由
一、訊據被告甲○○固對於右揭時地取走上開手機之事實供承不諱，惟矢口否認有何
    竊盜犯行，辯稱：伊那天有喝點酒，手機放在櫃臺，伊想說那是新款的，想要拿
    回去看，就拿到包箱內沙發上。伊並沒有要偷的意思，否則伊就不會唱歌而走了
    。當時他們說要拿手機，並說要請警察來，所以就在那裡等云云。經查右揭事實
    業據被害人乙○○指述失竊之情節在卷，並經證人李秋蓉陳稱：當時伊有看到被
    告進入店內消費，而在櫃臺先買單時，有在把玩該支手機，後來伊通知服務生黃
    有生知道，之後調閱店內監視錄影帶，帶中顯示八十九年十月二十二日凌晨三時
    二十分許，被告在櫃臺把玩該手機後順手將手機放入右口袋內而進入店內包廂消
    費唱歌等語綦詳，及證人黃有生陳述稱：當時伊同失主前往包廂內尋找，未發現
    ，就報案，警方到達後一同觀看錄影帶，並前往該包箱內，就發現放置麥克風處
    有一隻手機，並經失主當場指認無誤等語甚明，且有贓物認領保管單一紙在卷可
    憑，並為被告所不否認確自櫃臺處取走上揭手機不諱。雖被告否認其有竊盜之犯
    意而以上揭情詞置辯，然上開手機既原先放置於櫃臺處，又非被告所有之物，而
    被告於案發時已是年約三十八歲之人，尚非懵懂不知世事之年紀，其當知他人之
    物不可擅取，卻猶仍在未詢問櫃臺人員，亦未獲所有人同意之情況下，即擅自將
    該手機取走，並攜往自己唱歌之包廂內，放置在該包廂內沙發上，足見已破壞所
    有人對該手機之管領力而置於自己實力支配之下，被告確具不法所有之犯意至為
    顯然。是其所辯顯屬事後畏罪卸責之詞，洵無可採。綜上所述，本件事證明確，
    被告犯行堪以認定。
二、核被告甲○○意圖為自己不法之所有，而竊取他人之財物，所為係犯刑法第三百
    二十條第一項竊盜罪。爰審酌被告犯罪之動機、目的、手段、所生危害、犯罪後
    一再飾詞辯解不知悔悟等一切情狀，量處如主文所示之刑，以資懲儆。
據上論斷，應依刑事訴訟法第二百九十九條第一項前段，刑法第三百二十條第一項，
罰金罰鍰提高標準條例第一條前段，判決如主文。
中      華      民      國      九十      年      一      月      四    日
                              臺灣臺南地方法院刑事第四庭
                                  法      官  楊  惠  芬
右正本證明與原本無異。
如不服本判決應於送達後十日內向本院提出上訴狀
                                  法院書記官  陳  俊  元
中      華      民      國      九十      年      一      月      五    日
附錄本案論罪科刑法條全文：
刑法第三百二十條第一項：
意圖為自己或第三人不法之所有，而竊取他人之動產者，為竊盜罪，處五年以下有期
徒刑、拘役或五百元以下罰金。


司法院資訊處製作；財團法人民間司法改革基金會備份。
